【裁判字號】    98,易,3274
【裁判日期】    981231
【裁判案由】    毒品危害防制條例
【裁判全文】
臺灣臺北地方法院刑事判決              98年度易字第3274號
公  訴  人  臺灣臺北地方法院檢察署檢察官
被      告  甲○○
上列被告因毒品危害防制條例案件，經檢察官提起公訴（98年度
毒偵字第2934號），本院判決如下：
    主  文
甲○○施用第貳級毒品，累犯，處有期徒刑捌月。
    事  實
一、甲○○前因施用毒品案件，經臺灣士林地方法院以96年度毒
    聲字第218 號裁定送觀察、勒戒後，認無繼續施用傾向，於
    民國96年7 月4 日釋放出所；另因轉讓毒品案件，經臺灣高
    等法院判決處有期徒刑1 年6 月並減為有期徒刑9 月，再因
    施用毒品案件，經臺灣板橋地方法院判決處有期徒刑3 月，
    上開2 案接續執行至98年1 月13日執行完畢出監（構成累犯
    ）。另因施用毒品案件，經本署檢察官以98年度毒偵字第
    2055號通緝在案。詎猶不知悔改，復基於施用第二級毒品甲
    基安非他命之故意，於98年8 月11日為警緝獲採尿前回溯96
    小時（或120 小時）內某時，在台北縣板橋市友人住處，施
    用第二級毒品甲基安非他命1 次。嗣為警緝獲採尿送驗後，
    呈甲基安非他命陽性反應。
二、案經臺北市政府警察局萬華分局報告臺灣臺北地方法院檢察
    署檢察官偵查起訴。
    理  由
一、上揭事實，訊據被告否認犯行，辯稱伊自98年7 月以後即未
    再施用毒品，驗尿結果呈甲基安非他命陽性反應，應是過去
    施用毒品後沈積留存於尿液內所造成之反應，因為伊確實並
    未施用毒品，也不知道何以會有毒品反應，深感冤枉云云。
    然查：
  (一)查被告係於98年8 月11日為警緝獲而經採尿有，甲基安非他
    命陽性反應一節，有臺北市政府警察局偵辦毒品案件尿液檢
    體委驗單、臺灣尖端先進生技醫藥股份有限公司98年8 月21
    日濫用藥物尿液檢驗報告1 紙附卷可稽。
  (二)「有關毒品經施用進入人體後，其於尿液中排出之最長時限
    ，受施用劑量、施用方式、個人體質及其代謝情況等因素影
    響，因個人而異，一般可檢出之最長時間為海洛因服用後2
    至4 天、安非他命1 至4 天、甲基安非他命1 至5 天、MDMA
    為1 至4 天、FM2 為2 至4 天、K 他命為2 至4 天」等情，
    前經行政院衛生署管制藥品管理局以91年9 月23日管檢字第
    109652號函通告周知在案（參閱司法院94年12月編印之「法
    官辦理刑事案件參考手冊(一)毒品危害防制條例部分」。是本
    件被告既係於98年8 月11日晚上9 時許為警緝獲採尿，則被
    告在驗尿前回溯96小時（或120 小時）內之某時必有施用甲
    基安非他命之事實，應非虛枉。
  (三)又被告自96年起即有多次施用毒品犯行而遭起訴判決之前科
    紀錄，足證被告本即為常年之施用毒品成癮而屢誡不改之累
    犯，縱以98年間而言，被告即曾因多次施用第二級毒品而遭
    查獲，迭經檢察官起訴與法院判決在案，且經本院調閱各該
    起訴書、判決書屬實，復有臺灣高等法院被告前案紀錄表在
    卷可按。依前述之起訴事實，被告前於98年6 月18日即因施
    用第二級毒品，而經檢察官以98年度毒偵緝字第249 號起訴
    ，經本院以98年度易字第2548號判處有期徒刑4 月；且於本
    案之行為後（即98年8 月11日遭查獲），嗣於98年8 月30日
    又因施用第二級毒品，而經檢察官以98年度毒偵字第2778號
    起訴，經本院以98年度易字第2999號判處有期徒刑7 月；而
    於98年10月13日又因驗尿有毒品陽性反應，經臺灣臺北地方
    法院檢察署檢察官分案98年毒偵字第3280號案件偵查中（尚
    未起訴）。是由上述被告之素行與前科紀錄，被告之屢犯施
    用毒品犯行，皆有調查與判決紀錄可徵，被告卻仍否認犯行
    ，辯稱伊自98年7 月以後即未再施用毒品云云，顯非事實，
    無足採信。
  (四)綜合上述，本件事證明確，被告犯行洵堪認定。
三、論罪理由：
  (一)按甲基安非他命為毒品危害防制條第2 條第1 項第2 款所指
    之第2 級毒品。
  (二)核被告所為，係違反毒品危害防制條例第10條第2 項之施用
    第2 級毒品罪。被告施用毒品前持有毒品之低度行為，應為
    其後施用之高度行為所吸收，不另論罪。
  (三)被告有犯罪事實欄所述之論罪科刑與刑罰執行紀錄，有臺灣
    高等法院被告全國前案紀錄表乙份在卷足憑，其於有期徒刑
    執行完畢後，5 年內再犯本件有期徒刑以上之罪，為累犯，
    應依刑法第47條第1 項之規定，加重其刑。
  (四)審酌被告前有犯罪前科，又非法施用第2 級毒品，且於本院
    審理期間，其供詞反覆，雖有認罪之言詞，然又恣意反口而
    又否認犯行，足徵其並無悛悔之意等一切情狀，量處如檢察
    官求處刑度之刑，如主文所示。
四、應適用之法條：
  (一)刑事訴訟法第284條之1、第299條第1項。
  (二)毒品危害防制條例第10條第2項。
  (三)刑法第11條前段、第47條第1項。
本案經檢察官柯木聯到庭執行職務。
中    華    民    國    98    年    12    月    31    日
              臺灣臺北地方法院刑事第十二庭
                                    法  官    楊台清
以上正本證明與原本無異
如不服本判決應於收受送達後10日內向本院提出上訴書狀，並應
敘述具體理由；其未敘述上訴理由者，應於上訴期間屆滿後20日
內向本院補提理由書（均須按他造當事人之人數附繕本）「切勿
逕送上級法院」。
                                    書記官    劉子豪
中    華    民    國    98    年    12    月    31    日
附錄本判決論罪科刑法條全文：
毒品危害防制條例第10條
施用第1級毒品者，處6月以上5年以下有期徒刑。
施用第2級毒品者，處3年以下有期徒刑。

司法院資訊處製作；財團法人民間司法改革基金會備份。
